【裁判字號】    99,易緝,100
【裁判日期】    990531
【裁判案由】    詐欺
【裁判全文】
臺灣臺中地方法院刑事判決             99年度易緝字第100號
公  訴  人  臺灣臺中地方法院檢察署檢察官
被      告  丙○○
選任辯護人  鄭崇煌律師
            曹宗彝律師
上列被告因詐欺案件，經檢察官提起公訴（96年度偵字第 22473
、25256號），本院判決如下：
    主    文
丙○○共同犯詐欺取財罪，處有期徒刑壹年貳月，減為有期徒刑
柒月。
    犯罪事實
一、丙○○（綽號「老仔」）與大陸地區真實姓名年籍不詳之成
    年人，共組兩岸詐欺集團，並與具犯意聯絡之丁○○（綽號
    「阿財」、「藍寶」，業經本院判決確定）、庚○○（綽號
    「黑皮」，業經本院判決確定）、己○○（業經本院判決確
    定）等人，組成「車手」集團，共同意圖為自己不法之所有
    ，於民國96年3月間，先由庚○○以新臺幣（下同）6000 元
    之代價，向鄧吉良（另案判決確定）收購國泰世華商業銀行
    五權分行帳號000000000000號之金融帳戶，並將該帳戶資料
    提供予丙○○所屬詐欺集團使用。復由詐欺集團成員於96年
    3 月26日13時30分許，撥打電話予乙○○，向乙○○謊稱遭
    人冒用身分資料申辦手機門號電話卡及向銀行借款，要求將
    存款匯至金融保管專戶，致使乙○○陷於錯誤，而將10萬50
    00元匯入前開鄧吉良之帳戶內。旋於同日由丙○○通知丁○○提款，丁○○遂駕車搭載庚○○、己○○，至臺中市○○
    路上之國泰世華商業銀行五權分行，由己○○持上開鄧吉良
    之國泰世華商業銀行五權分行帳戶提款卡，下車至該行自動
    提款機，接續提領現金4次，各提領3萬元、3萬元、3萬元及
    1 萬元，得手款項經由丁○○轉交予丙○○，再由丙○○分
    配每人1000元予丁○○、庚○○、己○○等人。嗣經乙○○
    察覺有異而報警後，循線查悉上情。
二、案經臺灣臺中地方法院檢察署檢察官自動檢舉偵查起訴。
    理  由
一、按被告以外之人於審判外之言詞或書面陳述，除法律有規定
    者外，不得作為證據；又被告以外之人於審判外之陳述，雖
    不符合刑事訴訟法第159條之1至第159條之4之規定，但經當
    事人於審判程序同意作為證據，法院審酌該言詞陳述或書面
    陳述作成時之情況，認為適當者，亦得為證據。當事人、代
    理人或辯護人於法院調查證據時，知有第159條第1項不得為
    證據之情形，而未於言詞辯論終結前聲明異議者，視為有前
    項之同意，刑事訴訟法第159條第1項及第159條之5分別定有
    明文。立法意旨在於傳聞證據未經當事人之反對詰問予以核
    實，原則上先予排除。惟若當事人已放棄反對詰問權，於審
    判程序中表明同意該等傳聞證據可作為證據；或於言詞辯論
    終結前未聲明異議，基於尊重當事人對傳聞證據之處分權，
    及證據資料愈豐富，愈有助於真實發見之理念，且強化言詞
    辯論主義，使訴訟程序得以順暢進行，上開傳聞證據亦均具
    有證據能力。本案下列所引用被告丙○○以外之人於審判外
    之言詞及書面陳述，於本院審理時予以提示並告以要旨，各
    經檢察官、辯護人及被告等人表示意見，當事人或辯護人已
    知上開陳述乃傳聞證據，均未於言詞辯論終結前對該等陳述
    內容異議，本院審酌上開陳述作成時，並無人情施壓或干擾
    ，亦無不當取供之情形，認為以之作為本案之證據亦屬適當
    ，是本案下列所引用被告以外之人於審判外之言詞及書面陳
    述，自均具有證據能力，合先敘明。
二、訊據被告丙○○於本院審理時矢口否認其有參與本件詐欺犯
    行，辯稱：丁○○和伊分屬不同組的詐欺集團，伊並不是丁○○的上線，也沒有指揮丁○○提領本件款項云云。經查：
  (一)同案被告庚○○於 96年3月間，以6000元之代價，向另案被
    告鄧吉良收購上開國泰世華商業銀行五權分行金融帳戶。詐
    欺集團成員於 96年3月26日13時30分許，撥打電話予被害人
    乙○○，向被害人乙○○謊稱遭人冒用身分資料申辦手機門
    號電話卡及向銀行借款，要求將存款匯至金融保管專戶，致
    使被害人乙○○陷於錯誤，而將10萬5000元匯入另案被告鄧
    吉良之上開帳戶內，旋於同日由被告丙○○通知同案被告丁○○提款，同案被告丁○○即駕車搭載同案被告庚○○、己○○前往領款，同案被告己○○持另案被告鄧吉良之提款卡
    ，於自動提款機提領3萬元、3 萬元、3萬元及 1萬元等情，
    業據證人即同案被告丁○○、庚○○、己○○等人於本院供
    認在卷，並經證人即另案被告鄧吉良於偵查時及證人即被害
    人乙○○於警詢時證述屬實，且有國泰世華商業銀行五權分
    行帳號000000000000號之帳戶申請資料1份、存款對帳單1紙
    、國泰世華商業銀行存款存根1紙、提領錄影畫面翻拍照片1
    張及報案三聯單1紙附卷可稽。
  (二)被告雖以前揭情詞置辯，惟查證人丁○○於本院審理時具結
    證稱：伊自95年年底到 96年4月間受僱於丙○○，負責開車
    載車手去領錢，伊找了庚○○擔任車手，庚○○再找己○○
    加入。本案由丙○○打電話給伊，告訴伊可以拿鄧吉良的提
    款卡去領錢，後來由己○○去提款，領得10萬元由伊交給丙○○，丙○○再分給伊 3人每人1000元，伊有跟庚○○、己○○說丙○○是伊上線，伊知道甲○○是跟在丙○○旁邊做
    事的，有次己○○拿他自己的帳戶去領錢的時候，有兩台車
    一起去，1台是伊、庚○○、己○○，另外1台車是丙○○、
    甲○○等語。證人庚○○於本院審理時具結證稱：伊受僱於
    丁○○擔任車手工作，本案鄧吉良帳戶是伊收購的，丁○○
    接獲指示後先打電話跟伊聯絡，伊和己○○再聽從丁○○指
    示領款。丁○○每10萬元會分伊1000元，己○○的報酬跟伊
    一樣。有次丁○○找伊和己○○去1個地點領錢，另外1台車
    到了以後，丁○○去接應，伊就看見丙○○跟甲○○出現。
    案發之前丁○○告訴伊說他的錢都是交給綽號「老仔」的丙○○，因此伊在另案證稱丙○○是丁○○的上級等語。證人
    己○○於本院審理時具結證述：伊從事詐騙集團車手工作，
    是聽從丁○○指示領款。本案是伊下車領錢，領完錢後交給
    丁○○，該次領得10萬元，之後伊分得1000元。有次伊和丁○○、庚○○同車要去領錢，丁○○順路有去找丙○○，並
    下車跟丙○○講話，伊 3人去領錢的時候也有看過甲○○等
    語。證人甲○○於本院審理時證稱：詐騙集團的老闆綽號「
    大頭」者，介紹伊認識丙○○，負責一起去領錢，96年 2月
    間，有一次伊坐丙○○的車，在一個地點等丁○○、庚○○
    、己○○，丁○○他們拿己○○帳戶領錢後，把領錢的袋子
    放在他們車上，也會放在丙○○車上。伊那時候聽老闆講，
    丁○○好像是跟伊和丙○○一起配合，對於丁○○、庚○○
    、己○○都說丙○○是他們的上線，由丙○○通知他們領款
    ，應該是這種情形沒錯等語。
  (三)由上揭證人丁○○、庚○○、己○○、甲○○等人之證詞以
    觀，可知本案確係被告丙○○通知丁○○可持鄧吉良的提款
    卡領款，丁○○方與庚○○、己○○前往提款，己○○領款
    後再交由丁○○轉交被告丙○○分配所得無誤。至上揭證人
    所稱有二台車一同領取己○○帳戶款項乙節，應係指臺灣高
    等法院臺中分院96年度上易字第2141號刑事確定判決附表一
    編號二所示之犯罪事實（即丙○○、丁○○、庚○○、己○○、甲○○等人於96年2月5日領取被害人鄭周麗蓉匯入己○○帳戶之詐欺款項），有該刑事判決在卷可稽。惟本案並無
    積極證據足認甲○○有參與其中，因此尚難認甲○○為本案
    之共犯，併此敘明。另證人丁○○、庚○○、己○○、甲○○等人於本院審理時就收購、保管人頭帳戶過程及所得分配
    比例等情，雖證詞有些微差異，然因其等均參與多起詐欺案
    件，每一案件之情節不同，自難苛責其等前後或彼此供述不
    一，即為被告丙○○有利之認定，亦附此說明。
  (四)綜上所述，堪認被告丙○○上開所辯，顯係事後卸責之詞，
    不足採信，其犯行堪予認定，應依法論科。
三、核被告丙○○所為，係犯刑法第339條第1項之詐欺取財罪。
    按共同正犯之意思聯絡，原不以數人間直接發生者為限，即
    有間接之聯絡者，亦包括在內（最高法院77年台上字第2135
    號判例可資參照）。是被告丙○○與丁○○、庚○○、己○○及大陸地區真實姓名年籍不詳之成年人間，就前開詐欺取
    財罪，具犯意聯絡及行為分擔，均應論以共同正犯。又本件
    多次提領同一被害人所匯入之款項，時間緊接，地點相同，
    侵害同一之法益，各行為之獨立性極為薄弱，依一般社會健
    全觀念，在時間差距上，難以強行分開，在刑法評價上，以
    視為數個舉動之接續施行，合為包括之一行為予以評價，較
    為合理，則屬接續犯，而為包括之一罪。爰審酌被告丙○○
    加入詐欺集團，負責指揮車手領款，嚴重干擾社會正常交易
    ，肇致被害人財產損失，且於本案審理時猶飾詞圖卸，不知
    悔悟，惟本案詐欺所得款項尚非鉅額等一切情狀，量處如主
    文所示之刑示懲。又本案被告之犯罪時間係在中華民國96年
    罪犯減刑條例之減刑基準日即 96年4月24日以前，核無該條
    例第3條所列不得減刑之情形，故依該條例第2條第1項第3款
    之規定，減輕被告宣告刑2分之1。
據上論斷，應依刑事訴訟法第299條第1項前段，刑法第28條、第
339條第1項，刑法施行法第1條之1第1項、第2項前段，中華民國
96年罪犯減刑條例第2條第1項第3款、第7條第1項、第2項，判決
如主文。
本案經檢察官戊○○到庭執行職務
中    華    民    國    99    年    5     月    31    日
                  刑事第五庭    審判長  法  官  張靜琪
                                        法  官  丁智慧
                                        法  官  莊嘉蕙
以上正本證明與原本無異。
如不服本判決應於收受判決後10日內向本院提出上訴書狀，並應
敘述具體理由；其未敘述上訴理由者，應於上訴期間屆滿後20日
內向本院補提理由書（均須按他造當事人之人數附繕本）「切勿
逕送上級法院」。
                                        書記官  王嘉麒
中    華    民    國    99    年    5     月    31    日
附錄本案論罪科刑法條全文
刑法第339條第1項
意圖為自己或第三人不法之所有，以詐術使人將本人或第三人之
物交付者，處5年以下有期徒刑、拘役或科或併科1千元以下罰金
。
以前項方法得財產上不法之利益或使第三人得之者，亦同。
前二項之未遂犯罰之。

司法院資訊處製作；財團法人民間司法改革基金會備份。
